臺灣臺南地方法院刑事判決
111年度交易字第229號
公  訴  人  臺灣臺南地方檢察署檢察官
被      告  王炳忠

                    住○○市○○區○○街00號            上列被告因公共危險案件，經檢察官提起公訴（111年度偵字第3714號），被告於本院準備程序中就被訴事實為有罪之陳述，經本院裁定改依簡式程序審理，判決如下：
    主  文
王炳忠駕駛動力交通工具而吐氣所含酒精濃度達每公升零點二五
毫克以上，累犯，處有期徒刑柒月。   
    犯罪事實及理由
一、程序部分：
　　本件被告王炳忠所犯為死刑、無期徒刑、最輕本刑為3年以
    上有期徒刑以外之罪，被告於準備程序進行中就被訴事實為
    有罪之陳述，經本院告以簡式審判程序之旨，並聽取公訴人
    、被告之意見後，依刑事訴訟法第273條之1第1項規定裁定
    改行簡式審判程序。又依同法第273條之2之規定，本件簡式
    審判程序之證據調查，不受同法第159條第1項、第161條之2
    、第161條之3、第163條之1及第164條至第170條規定之限制
    ，並得依同法第310條之2準用第454條之規定製作略式判決
    書，合先敘明。
二、犯罪事實：
    王炳忠前因公共危險案件，經臺灣臺南地方法院以109年度
    交簡字第2884號判決判處有期徒刑6月確定，於民國110年9
    月25日徒刑執行完畢出監。詎其猶不思悔改，於111年1月29
    日8時30分許至同日9時30分許，在臺南市安平開臺天后宮附
    近戶外，與友人一同飲用啤酒後，酒後呼氣所含酒精濃度已
    達每公升0.25毫克以上，仍未待體內酒精成分充分退卻，即
    不顧大眾行車之公共安全，基於酒後駕車致交通公共危險之
    犯意，先於同日10時許自上開飲酒地點騎乘車牌號碼000-00
    0號普通重型機車返回其臺南市○○區○○街00號住處，嗣於稍
    事休息後，接續於同日16時30分許，自其住處騎乘上開機車
    欲前往其胞妹住處，而於同日16時40分許，行經臺南市○○區
    ○○路0段000號前因未戴口罩而為警攔查，經警發現其渾身酒
    氣，遂對其施以酒精濃度吐氣檢測後，於同日16時47分測得
    其吐氣所含酒精濃度達每公升0.54毫克，始悉上情。
三、上開犯罪事實，有下列證據可資佐證：
　㈠被告於警詢、偵查及本院審理中之自白。
　㈡臺南市政府警察局第四分局當事人酒精測定紀錄表、財團法
    人台灣商品檢測驗證中心呼氣酒精測試器檢定合格證書、車
    輛詳細資料報表各1份。
四、論罪科刑：
  ㈠按行為後法律有變更者，適用行為時之法律，但行為後之法
    律有利於行為人者，適用最有利於行為人之法律，刑法第2
    條第1項定有明文。查被告行為後，刑法第185條之3第1項於
    民國111年1月28日修正公布，且於同年1月30日施行，修正
    前之法定刑為「處2年以下有期徒刑，得併科20萬元以下罰
    金」，修正後則規定「處3年以下有期徒刑，得併科30萬元
    以下罰金」，經比較新舊法之結果，修正後刑法之規定顯然
    並未較有利於被告，是依刑法第2條第1項前段之規定，自應
    適用被告行為時即修正前刑法第185條之3第1項之規定處斷
    。是核被告王炳忠所為，係犯修正前刑法第185條之3第1項
    第1款之駕駛動力交通工具而吐氣所含酒精濃度達每公升0.2
    5毫克以上之罪。又被告於飲酒後，先後2次騎乘前開機車上
    路，其所為係於密切接近之時地接續實行，侵害同一公共安
    全法益，各舉動之獨立性甚為薄弱，在刑法評價上以視為數
    個舉動之接續施行，合為包括之一行為予以評價，較為合理
    ，應屬接續犯而僅論以一罪。
  ㈡再被告有犯罪事實欄所載之前案科刑及執行完畢紀錄，有臺
    灣高等法院被告前案紀錄表1份附卷可按，其於有期徒刑之
    執行完畢五年以內，故意再犯本案不能安全駕駛動力交通工
    具而駕駛罪，係屬累犯，又參酌司法院大法官釋字第775號
    解釋意旨，審酌被告前已因故意犯公共危險罪遭判刑執行，
    卻未能謹慎守法，又故意再犯相同類型之本件酒後駕車犯行
    ，足見被告未因前所受酒後駕車之刑罰而知所悔改，其對於
    刑罰之反應力顯然薄弱，需延長其矯正期間，方能使其心生
    警惕，不再犯罪，並兼顧社會防衛之效果，認依刑法第47條
    第1項規定，予以加重其最低本刑，尚符罪刑相當原則，並
    未致生行為人所受之刑罰超過其所應負擔罪責而使其人身自
    由因此遭受過苛之侵害，自無違反憲法比例原則之情事。故
    就被告所犯本件酒後駕車犯行，爰依刑法第47條第1項規定
    ，予以加重其刑。
  ㈢爰以被告行為責任為基礎，審酌被告自述之智識程度、工作
    與生活狀況（見本院卷第44頁）；被告除本院論以累犯之前
    案記錄外，前亦曾因公共危險案件，經本院以96年度交簡字
    第418號判決判處拘役55日、96年度交簡字第1182號判決判
    處有期徒刑2月、100年度交簡字第2076號判決判處有期徒刑
    5月、103年度交簡字第2315號判決判處有期徒刑3月、108年
    度交簡字第2367號判決判處有期徒刑5月確定，有前引臺灣
    高等法院被告前案紀錄表可參，其於本次犯行前已有6次公
    共危險之素行，猶再度未待體內酒精退盡，即貿然駕車上路
    ，顯見其就酒後已達不能安全駕駛程度而駕駛，對用路人及
    其本身可能造成之危害並不重視，本案酒後駕駛之交通工具
    為普通重型機車、行駛之道路為臺南市安平區道路，其呼氣
    酒精濃度為每公升0.54毫克，暨坦承飲酒騎車之犯後態度等
    一切情狀，量處如主文所示之刑，以資儆懲。
四、依刑事訴訟法第273條之1第1項、第299條第1項前段、第310
    條之2、第454條第1項，刑法第2條第1項前段、第185條之3
    第1項第1款（修正前）、第47條第1項，刑法施行法第1條之
    1第1項，判決如主文。
本案經檢察官黃慶瑋提起公訴；檢察官羅瑞昌到庭執行職務。　
中　　華　　民　　國　　111 　年　　4 　　月　　13　　日
　　　　　　　　　刑事第七庭    法　官　黃琴媛
以上正本證明與原本無異
如不服本判決應於收受本判後20日內向本院提出上訴書狀，並應
敘述具體理由。其未敘述上訴理由者，應於上訴期間屆滿後20日
內向本院補提理由書狀（均須按他造當事人之人數附繕本）「切
勿逕送上級法院」。
  　　　　　　　　　　　　　　　書記官　魏呈州
中　　華　　民　　國　　111 　年　　4 　　月　　13　　日
附錄本判決論罪法條：
中華民國刑法第185條之3第1項第1款
駕駛動力交通工具而有下列情形之一者，處 2 年以下有期徒刑
，得併科 20 萬元以下罰金：
一、吐氣所含酒精濃度達每公升零點二五毫克或血液中酒精濃度
    達百分之零點零五以上。